臺灣臺中地方法院民事裁定            
                                    111年度司繼字第525號
聲  請  人  臺灣臺中地方檢察署檢察官



受  選任人  林助信律師
上列聲請人聲請為被繼承人余英杰選任遺產管理人事件，本院裁
定如下：
    主      文
一、選任林助信律師為被繼承人余英杰之遺產管理人。
二、准對被繼承人余英杰之大陸地區以外繼承人為承認繼承之公
    示催告。
三、被繼承人余英杰之大陸地區以外繼承人，應自前項公示催告
    最後揭示於法院公告處、資訊網路及其他適當處所之日起，
    壹年內承認繼承，上述期限屆滿，無繼承人承認繼承時，被
    繼承人余英杰之遺產，於清償債權並交付遺贈物後，如有賸
    餘即歸屬國庫。
四、聲請程序費用由被繼承人余英杰之遺產負擔。
    理      由
一、按繼承開始時，繼承人有無不明，而無親屬會議或親屬會議
    未於1個月內選定遺產管理人者，利害關係人得聲請法院選
    任遺產管理人；又先順序繼承人均拋棄其繼承時由次順序之
    繼承人繼承，其次順序繼承人有無不明或第四順序之繼承人
    均拋棄其繼承者，準用關於無人承認繼承之規定，民法第11
    78條第2項、第1176條第6項分別定有明文。
二、本件聲請意旨略以：被繼承人余英杰（男、民國00年00月00
    日生、身分證統一編號：Z000000000號、生前最後住所：臺
    中市○區○○路000巷00號）於110年7月18日死亡，然被繼承人
    余英杰與第三人陳柏仲等人於民事損害賠償事件訴訟繫屬中
    死亡，訴訟程序當然停止，因被繼承人無配偶、子女，其第
    三順位繼承人均拋棄繼承，第四順位繼承人均歿，已無人可
    得繼承，其法定繼承人均已聲明拋棄繼承，親屬會議亦未於
    法定期間內選定遺產管理人，唯有遺產管理人始得聲明承受
    訴訟，為使被繼承人上揭民事訴訟程序得以順利進行，即有
    選任遺產管理人之需要，聲請人爰依法聲請為被繼承人選任
    遺產管理人等語。
三、經查：聲請人上開主張之事實，業據其提出被繼承人余英杰
    之除戶戶籍謄本、前揭書證在卷可稽，復經本院調取110年
    度司繼字第2727號卷宗查閱無訛，堪信為真實，從而聲請人
    聲請選任被繼承人之遺產管理人，揆諸前揭法條規定，為有
    理由，應予准許。經本院就臺中市律師公會推薦有意願擔任
    遺產管理人之人選推薦表進行函詢，經林助信律師具狀同意
    擔任本件遺產管理人，此有民事陳明狀院附卷可參。茲審酌
    林助信律師為執業律師，非但具有專業知識及能力，且與被
    繼承人所遺遺產間無利害關係，若由其擔任本事件之遺產管
    理人，定能秉持其專業倫理擔當此具公益性質之職務，並順
    利達成管理保存及清算遺產之任務。執此，本院認為由林助
    信律師擔任被繼承人之遺產管理人，應屬妥適，爰選任之。
四、依家事事件法第127條第4項裁定如主文。
中　　華　　民　　國　　111 　年　　4 　　月　　29　　日
                  家事法庭  司法事務官　羅永旻
以上正本係照原本作成。
如不服本件裁定，得於裁定書送達之翌日起10日內，以書狀敘述
理由，向本庭提起抗告，並應繳納抗告費新台幣1000元。  
中　　華　　民　　國　　111 　年　　4 　　月　　29　　日
                                書記官　陳綉燕